【裁判字號】    95,交聲,1096
【裁判日期】    950731
【裁判案由】    交管條例聲異
【裁判全文】
臺灣板橋地方法院交通事件裁定        95年度交聲字第1096號
原處分機關  交通部公路總局臺北區監理所
異  議  人  甲○○
上列受處分人因違反道路交通管理處罰條例案件，對於交通部公
路總局臺北區監理所於民國九十五年六月一日所為北監營裁字裁
四０－Ｃ00000000號裁決不服，聲明異議，本院裁定如
下：
    主  文
異議駁回。
    理  由
一、異議意旨略以：於民國九十四年五月十三日，伊開車行駛於
    堤防新莊往三重方向，因紅燈而停在停止線第一部車，當時
    員警在伊右前方路口等其方向的紅燈，當綠燈時，伊左轉行
    駛，隨後員警就尾隨把伊攔停下來，並稱伊闖紅單制單舉發
    ，伊有向員警陳述上開情形，但員警不予理會，仍開單舉發
    ；伊事後回現場查看發現，員警停車之地點與號誌與伊之停
    車地點與號誌不同，則何以員警認定伊闖紅燈等語置辯。
二、按行為後法律或自治條例有變更者，適用行政機關最初裁處
    時之法律或自治條例；但裁處前之法律或自治條例有利於受
    處罰者，適用最有利於受處罰者之規定，行政罰法第五條定
    有明文。查本件違規行為發後，道路交通管理處罰條例業於
    九十四年十二月二十八日修正公布，並於九十五年七月一日
    施行，惟本件違規行為發生時及原處分機關之最初裁決時，
    均在該條例修正施行之前，揆諸上揭規定，應適用修正前之
    規定，無新舊法比較適用問題，合先敘明。
三、按汽車駕駛人，行經有燈光號誌之交岔路口闖紅燈者，處新
    臺幣（下同）一千八百元以上五千四百元以下罰鍰，修正前
    道路交通管理處罰條例第五十三條定有明文。
四、經查：異議人即受處分人甲○○於九十四年五月十三日上午
    九時三十七分許，駕駛車號三Ｅ－一一一號營業用小客車行
    經臺北縣三重市○○○○道新莊往三重方向（即十五號越堤
    道往疏洪十六路方向），該處為設有燈光號誌管制之交岔路
    口，其方向之燈號為紅燈時，應停止在停止線內待綠燈亮時
    再行駛，詎其不待綠燈，竟闖紅燈左轉往疏洪十六路方向，
    適有臺北縣政府警察交通警察隊三重分隊員警吳春葵騎乘警
    用機車與異議人同向停駛在該十五號越堤道紅綠燈下，發現
    後隨即尾隨其後將其攔停，並制單舉發異議人闖紅燈，經原
    處分機關裁決罰鍰二千七百元乙節，業據證人吳春葵到院具
    結證述：當天我在疏洪十六路到十五號越堤道交叉路口待轉
    ，我是騎車號ＯＹＰ－五四六號警用機車，在十五號越堤道
    口紅綠燈旁，有民眾騎機車在路旁向我問路，所以十五號越
    堤道綠燈時我就沒有行駛，後來是重新堤外道路綠燈、十五
    號越堤道紅燈，因為該路口是重新堤外道、十五號越堤道及
    疏洪十六路，三個路口紅綠燈是單一時向，當我停駛在十五
    號越堤道紅綠燈下，該燈號為紅燈時，異議人就從我的左後
    方行駛出來往疏洪十六路方向行駛，我就開警報器隨後追他
    ，是在疏洪十六路口七、八百公尺遠將他攔停下來；異議人
    所畫的位置不對，我當時跟異議人同向，都在十五號越堤道
    上，我在他前面，我當時有穿制服；當時只有我一位員警，
    我在執勤跳蚤市場取締交通違規；將異議人攔下來後，異議
    人說他沒有闖紅燈，但我有告訴他違規事實，且當時回頭看
    路口，疏洪十六路是綠燈，且可以確定重新堤外道及十五號
    越堤道都是紅燈；因為民眾問完路後，剛好十五號越堤道轉
    換成紅燈，當時我車頭是朝疏洪十六路方向，異議人是在我
    的左手邊，他原本是在最外側車道，他前方剛好有小客車停
    駛等紅燈，他就切換到內側車道，就直接左轉疏洪十六路，
    當時重新堤外道是綠燈；當時我並沒有拍照，我是在他後面
    追趕，也是闖紅燈，但我有鳴警報器；我原本是從疏洪十六
    路停駛在十五號越堤道紅綠燈下，待十五號越堤道綠燈，剛
    好民眾問路，之後就轉換成紅燈，時間約十五秒等語（詳見
    本院卷第二十至二十二頁）明確，並有現場圖暨現場照片、
    舉發違反道路交通管理事件通知單即違反道路交通管理事件
    裁決書各一份在卷可稽，且衡諸證人吳春葵與異議人並無怨
    懟仇隙，應無構詞誣陷被告之理，是上開事實，堪以認定屬
    實。又異議人辯稱：員警騎乘機車停在其右前方路口，與伊
    不同向云云，惟除據證人吳春葵前開證述明確外，並徵諸異
    議人所述及其所繪製之現場圖（詳見本院卷第五頁），核與
    證人吳春葵所庭呈之現場圖及現場照片（詳見本院卷第二十
    六頁）有異，況茍依異議人所述，斯時證人吳春葵係停駛在
    其右前方路口者，該位置亦與異議人均係同向為十五號越堤
    道而非重新堤外道，則異議人前開辯解，顯與事實有違，而
    不足採信。綜上所述，原處分機關據以援引首揭規定，裁處
    罰鍰二千七百元並無不當。故本件異議為無理由，應予駁回
    。
五、據上論斷，應依道路交通案件處理辦法第十九條，裁定如主
    文。
中    華    民    國    95    年    7     月    31    日
                       交通法庭法  官  饒金鳳
以上正本證明與原本無異。
如不服本裁定應於送達後五日內向本院提出抗告狀。
                               書記官  王春森
中    華    民    國    95    年    7     月    31    日


司法院資訊處製作；財團法人民間司法改革基金會備份。
